臺灣臺中地方法院刑事判決
111年度交易字第357號
公  訴  人  臺灣臺中地方檢察署檢察官
被      告  鄭玉生


選任辯護人  姜林青吟律師
上列被告因過失傷害案件，經檢察官提起公訴（110年度偵字第3
7952號），本院判決如下：
    主  文
鄭玉生犯過失傷害罪，處有期徒刑參月，如易科罰金，以新臺幣
壹仟元折算壹日。
    犯罪事實
一、鄭玉生於民國000年0月0日上午8時25分許，駕駛車牌號碼00
    0-0000號自用小貨車沿臺中市太平區新平路2段由北往南方
    向行駛，行經該路段與新平路2段56巷口時，本應注意汽車
    行駛時，駕駛人應注意車前狀況及兩車並行之間隔，並隨時
    採取必要之安全措施，又分向限制線，用以劃分路面成雙向
    車道，禁止車輛跨越行駛，而依當時情況，並無不能注意之
    情事，竟疏未注意及此，貿然跨越分向限制線超車，未與前
    車保持安全間隔，適張惠珍騎乘車牌號碼000-000號普通重
    型機車沿新平路2段由北往南方向行駛在鄭玉生所駕駛自用
    小貨車右前方，張惠珍見狀閃避不及，其所騎乘機車左側車
    身與鄭玉生所駕駛自用小貨車右側車身發生碰撞，致張惠珍
    人車倒地，並受有外傷性蜘蛛膜下腔出血、左鎖骨骨折、左
    側第1、2、3、4、5、6、7肋骨骨折合併連珈胸及氣血胸、
    全身多處擦挫傷等傷害。
二、案經張惠珍訴由臺中市政府警察局太平分局移送臺灣臺中地
    方檢察署檢察官偵查起訴。
    理    由
壹、證據能力部分：
一、按被告以外之人於審判外之言詞或書面陳述，除法律有規定
    者外，不得作為證據。被告以外之人於審判外之陳述，雖不
    符刑事訴訟法第159條之1至第159條之4之規定，而經當事人
    於審判程序同意作為證據，法院審酌該言詞陳述或書面陳述
    作成時之情況，認為適當者，亦得為證據；當事人、代理人
    或辯護人於法院調查證據時，知有刑事訴訟法第159條第1項
    不得為證據之情形，而未於言詞辯論終結前聲明異議者，視
    為有前項之同意，刑事訴訟法第159條第1項、第159條之5分
    別定有明文。查本院以下引用之被告以外之人於審判外之陳
    述，檢察官、被告及其辯護人表示同意有證據能力（見本院
    卷第64頁），且於言詞辯論終結前均未聲明異議，本院審酌
    該等證據核無違法取證或證明力顯然過低之情事，依各該陳
    述作成時之狀況，並無不適當或顯不可信之情形，自均有證
    據能力。
二、下列所引用之非供述證據，均與本案事實具有自然關聯性，
    且查無事證足認有違背法定程式或經偽造、變造所取得等證
    據排除之情事，復均經依刑事訴訟法第164條、第165條踐行
    調查程序，檢察官、被告及其辯護人對此部分同意有證據能
    力（見本院卷第64頁），堪認均有證據能力。
貳、實體部分：
一、認定犯罪事實之證據及理由：
（一）上揭犯罪事實，業據被告鄭玉生於本院審理時坦承不諱（
      見本院卷第107頁），核與證人即告訴人張惠珍於偵訊（
      見偵卷第104頁）證述情節相符，復有員警職務報告、道
      路交通事故現場圖、道路交通事故調查報告表（一）、（
      二）、臺中市政府警察局交通事故補充資料表、現場及車
      損照片、車號查詢汽車、機車車籍資料、證號查詢汽車駕
      駛人資料、被告汽車駕駛執照影本、臺中市政府警察局太
      平分局111年1月10日中市警太分偵字第1100038427號函檢
      附員警職務報告及監視器錄影畫面截圖照片、現場Google
      地圖及街景圖、本院勘驗筆錄及監視器錄影畫面翻拍照片
      附卷可稽（見偵卷第13頁、第29頁至第33頁、第43頁至第
      73頁、第85頁、第131頁至第133頁、第137頁至第139頁、
      本院卷第65頁、第67頁至第70頁）。而告訴人張惠珍因本
      次交通事故之發生而受有受有外傷性蜘蛛膜下腔出血、左
      鎖骨骨折、左側第1、2、3、4、5、6、7肋骨骨折合併連
      珈胸及氣血胸、全身多處擦挫傷等傷勢，亦有長安醫院診
      斷證明書在卷可稽（見偵卷第23頁）。堪認被告上開自白
      與事實相符，洵堪採信。
（二）按汽車行駛時，駕駛人應注意車前狀況及兩車並行之間隔
      ，並隨時採取必要之安全措施；汽車超車時，在設有學校
      、醫院標誌或其他設有禁止超車標誌、標線之處所、地段
      或對面有來車交會或前行車連貫二輛以上者，不得超車；
      分向限制線，用以劃分路面成雙向車道，禁止車輛跨越行
      駛，並不得迴轉，道路交通安全規則第94條第3項、第101
      條第1項第2款及道路交通標誌標線號誌設置規則第165條
      第1項分別定有明文。本案事故發生時現場天候晴、日間
      自然光線、柏油路面乾燥、無缺陷及障礙物，視距良好等
      情，有臺中市政府警察局道路交通事故調查報告表（一）
      附卷足參（見偵卷第31頁）。而被告領有普通大貨車駕駛
      執照，對於上開規則應無不知之理，其於上開時、地駕駛
      自用小貨車，理應注意上開道路交通安全相關規定，而依
      當時情形及被告智識能力，並無不能注意之情事，竟疏未
      注意及此，而貿然跨越分向限制線超車，未與前車保持安
      全間隔，致與告訴人騎乘之機車發生碰撞，被告具有過失
      甚明。又本件車禍之肇事責任，經送請臺中市車輛行車事
      故鑑定委員會鑑定結果認定：被告駕駛自用小貨車，行至
      劃有分向限制線路段，未與前車保持安全間隔不當跨越分
      向限制線超車擦撞前車，為肇事原因；告訴人駕駛普通重
      型機車，無肇事因素，有臺中市車輛行車事故鑑定委員會
      110年10月19日中市車鑑字第1100007488號函檢附臺中市
      車輛行車事故鑑定委員會中市車鑑0000000案鑑定意見書
      附卷可稽（見偵卷第107頁至第110頁）。嗣經被告聲請將
      本件送臺中市交通事件裁決處覆議鑑定結果認定：被告駕
      駛自用小貨車，行至劃有分向限制線路段，不當跨越分向
      限制線超車時，未與前車保持安全間隔，為肇事原因；告
      訴人駕駛普通重型機車，無肇事因素，亦有臺中市交通事
      件裁決處111年7月26日中市交裁管字第1110054201號函暨
      檢附臺中市車輛行車事故鑑定覆議委員會覆議字第000000
      0號覆議意見書在卷可查（見本院卷第83頁至第86頁），
      均與本院前揭認定被告之過失情節相符，益足為證。
（三）綜上所述，本案事證已臻明確，被告犯行洵堪認定。
二、論罪科刑：
（一）核被告所為，係犯刑法第284條前段之過失傷害罪。又本
      案車禍發生後，被告親自或託人電話報警，並已報明肇事
      人姓名、地點，請警方前往處理，有臺中市政府警察局道
      路交通事故肇事人自首情形紀錄表在卷可查（見偵卷第39
      頁），堪認被告係於有偵查犯罪權限之公務員知悉肇事者
      係何人前，留待現場向前來處理之員警坦承肇事，並接受
      裁判，核與自首之規定相符，爰依刑法第62條前段規定減
      輕其刑。
（二）爰審酌被告駕駛自用小貨車，行至劃有分向限制線路段，
      不當跨越分向限制線超車時，未與前車保持安全間隔，導
      致事故發生，致告訴人受有前揭傷害，行為實不足取，且
      雙方因和解金額差距過鉅迄今未能達成和解，暨斟酌被告
      犯後於本院審理時坦承犯行，學識為高中畢業，現無業，
      家中經濟都靠子女賺錢（見本院卷第112頁），告訴人表
      示被告從案發迄今從來沒有一通電話或與其談賠償，其醫
      療費用已經達新臺幣60萬元，傷痛到現在還在，被告沒有
      誠意，請法院從重量刑（見本院卷第111頁）及告訴人所
      受傷害等一切情狀，量處如主文所示之刑，並諭知易科罰
      金之折算標準。至辯護人雖為被告請求給予緩刑之宣告，
      惟本院審酌被告本案之犯罪情節，被告尚未能與告訴人達
      成和解，彌補其所造成之損害，是本院認被告並無以暫不
      執行為適當之情，不宜為緩刑宣告，附此敘明。
據上論斷，應依刑事訴訟法第299條第1項前段，刑法第284條前
段、第62條前段、第41條第1項前段，刑法施行法第1條之1第1項
，判決如主文。
本案經檢察官黃怡華提起公訴，檢察官宋恭良到庭執行職務。
中    華    民    國    111    年    9     月    14   日
                 刑事第十一庭    法  官  許曉怡
以上正本證明與原本無異。
如不服本判決應於收受送達後20日內向本院提出上訴書狀，並應
敘述具體理由；其未敘述上訴理由者，應於上訴期間屆滿後20日
內向本院補提理由書（均須按他造當事人之人數附繕本）「切勿
逕送上級法院」。
告訴人或被害人如不服判決，應備理由具狀向檢察官請求上訴，
上訴期間之計算，以檢察官收受判決正本之日起算。
                                 書記官  郭淑琪
中    華    民    國    111    年    9     月    14   日
附錄本案論罪科刑法條
中華民國刑法第284條
因過失傷害人者，處1年以下有期徒刑、拘役或10萬元以下罰金
；致重傷者，處3年以下有期徒刑、拘役或30萬元以下罰金。